【裁判字號】    92,易,123
【裁判日期】    920703
【裁判案由】    贓物等
【裁判全文】
臺灣桃園地方法院刑事判決                          九十二年度易字第一二三號
    公  訴  人  臺灣桃園地方法院檢察署檢察官
    被      告  甲○○
右列被告因贓物案件，經檢察官提起公訴（九十一年度偵字第二○一七三號、第二二
三四四號），本院判決如左：
    主  文
甲○○連續收受贓物，累犯，處拘役伍拾日，如易科罰金，以參佰元折算壹日。
    事  實
一、甲○○前於民國八十四年間因違反肅清煙毒條例等案件，經本院以八十四年度訴
    字第一三九六號判決判處應執行有期徒刑三年四月確定（違反肅清煙毒條例部分
    處有期徒刑三年二月，非法吸用化學合成麻醉藥品部分處有期徒刑四月），於八
    十五年九月三十日（起訴書誤載於八十五年十二月五日）送監執行，於八十七年
    四月十日假釋出獄，於八十八年九月二十五日假釋期滿，假釋未經撤銷而視為執
    行完畢。詎猶不思警惕，明知其夫徐文明（所犯搶奪案件已由本院審結）於九十
    一年六月五日下午四時許，在臺灣地區某不詳地點所交付之摩托羅拉廠牌、Ｖ３
    ６８８型（手機序號：000000000000000號）之行動電話一支係來路不明之贓物
    （為徐文明九十一年六月五日十二時十五分許，與真實姓名、年籍均不詳、綽號
    「小莉」之成年女子，共乘甲○○所有未懸掛車牌【車號為ＵＺＧ－一○○號，
    車牌遭吊扣】之機車，在桃園縣平鎮市○○路一六一巷十五號前，搶奪羅佩瓊皮
    包一個而得），竟仍基於收受贓物之概括犯意，將之收受留供己用，並將自己所
    申請使用之0000000000號行動電話ＳＩＭ卡插入該行動電話使用；於
    九十一年六月九日下午三時許，明知其夫徐文明所持有之諾基亞廠牌、３３１０
    型（手機序號：000000000000000號）行動電話一支亦為來路不明之贓物（為徐
    文明於九十一年六月八日下午一時二十分許，利用不知情之真實姓名、年籍均不
    詳、綽號「小娟」之成年女子騎前開未掛車牌之機車，後載其至桃園縣平鎮市購
    買東西之機會，在行經桃園縣平鎮市貿商八村八號前，見乙○○獨自行走在該處
    ，徐文明趁乙○○不備之際，突然伸手搶奪乙○○手上之皮包而得），仍承前開
    收受贓物之概括犯意，於同年月九日下午三時許，與徐文明共同持該支行動電話
    前往桃園縣平鎮市○○路四八八號「來富通訊棧」，由甲○○持徐文明所交付之
    前開諾基亞廠牌行動電話向該通訊行不知情之負責人詹曜榮典當新台幣（下同）
    九百元，並在該通訊行之資料簿上留下身分資料，後於同年月十日，再由詹曜榮
    以二千元之價格將該支行動電話出售予不知情之林慧文。嗣經警透過前開二支行
    動電話之通聯紀錄上的手機序號而循線追查得悉上情。
二、案經桃園縣警察局大溪分局、平鎮分局先後報請台灣桃園地方法院檢察署檢察官
    偵查起訴。
    理  由
一、訊據被告甲○○對於右揭犯罪事實，固坦承九十一年六月五日自徐文明處收受前
    揭摩托羅拉廠牌之行動電話，並使用二天，於同年月九日並與徐文明共同持該前
    揭諾基亞廠牌之行動電話前往「來富通訊棧」，由伊持徐文明所交付之前開諾基
    亞廠牌行動電話向該通訊行之負責人詹曜榮典當九佰元等情不諱，惟矢口否認有
    何收受贓物之犯行，辯稱：伊不知道那二支行動電話是贓物，伊所申請的行動電
    話ＳＩＭ卡是徐文明放入摩托羅拉廠牌的行動電話內，因為伊二人共同使用伊所
    申請的行動電話門號，徐文明交給他使用時，伊有懷疑，徐文明說是跟他朋友買
    的，而徐文明叫伊去賣行動電話的時候，伊也不知道是他搶來的云云。經查：
    (一)前開摩托羅拉廠牌、Ｖ３６８８型行動電話（手機序號000000000000000號）
      係證人即被告之夫徐文明於九十一年六月五日下午十二時十分許，在桃園縣平
      鎮市○○路一六一巷十五號前，與真實姓名、年籍均不詳、綽號「小莉」之成
      年女子共乘甲○○所有未懸掛車牌（車號為ＵＺＧ－一○○號，車牌遭吊扣）
      之機車，由「小莉」下手搶奪被害人羅佩瓊皮包一個而得乙節，業據證人徐文
      明於警、偵訊及本院另案（九十一年度訴字第一一一三號，徐文明搶奪一案）
      審理中供述在卷，並據被害人羅佩瓊於警訊中指述明確，堪認該支行動電話確
      為他人財產犯罪所得之贓物無誤。又前開諾基亞廠牌、３３１０型行動電話（
      手機序號000000000000000號），係證人徐文明於九十一年六月八日下午一時
      二十分許，利用不知情之真實姓名、年籍均不詳、綽號「小娟」之成年女子騎
      前開未掛車牌之機車，後載其至桃園縣平鎮市購買東西之機會，在行經桃園縣
      平鎮市貿商八村八號前，見乙○○獨自行走在該處，徐文明趁乙○○不備之際
      ，突然伸手搶奪乙○○手上之皮包而得乙節，亦據證人徐文明於警、偵訊及前
      揭本院另案審理中供述在卷，並據被害人乙○○於警、偵訊指述明確（見九十
      一年度偵字第二○一七三號卷第十五、十六頁及第八十六、八十七頁），堪認
      該支行動電話亦為他人財產犯罪所得之贓物無誤。
    (二)被告自承其所申請使用之0000000000號之行動電話ＳＩＭ卡曾插入
      前開摩托羅拉廠牌之行動電話使用乙節，核與卷附之遠傳電信股份有限公司所
      提供之通聯紀錄（見九十一年度偵字第二二三四四號第十三、十四頁）相符，
      又其自承於九十一年六月九日下午三時許，與其夫徐文明共同持前開諾基亞廠
      牌之行動電話前往桃園縣平鎮市○○路四八八號「來富通訊棧」，由其持其夫
      徐文明所交付之諾基亞廠牌行動電話向該通訊行之負責人詹曜榮典當九百元，
      並在該通訊行之資料簿上留下身分資料等情，核與證人徐文明、詹曜榮於警、
      偵訊所證述之情節相符，堪認被告此部分之自白應與事實相符。
    (三)按對於贓物之認識，並不以行為人對於該物確信其係贓物為限，只須行為人對
      於物之來源存疑，而懷疑其可能為贓物，或雖有預見，而不背其本意時，即應
      認有贓物之認識。被告雖辯稱：伊不知前開二支行動電話是其夫徐文明所搶來
      之贓物，證人徐文明於警、偵訊及本院另案審理中亦稱被告不知伊所交付之行
      動電話係伊搶來的云云，惟被告與證人徐文明為夫妻，每天共同生活在一起，
      其對於徐文明之經濟狀況應相當清楚，證人徐文明於警訊及本院另案審理中既
      均稱當時係因缺錢花用而臨時起意去搶被害人的東西（於本院更稱伊當時無業
      ），又衡其係與被告係共同使用同一行動電話門號，顯見證人徐文明當時應無
      購買行動電話使用之能力與計畫，而被告於本院審理時又自承伊有懷疑行動電
      話來源，益徵被告於收受前開摩托羅拉廠牌之行動電話時，已對其來源存疑，
      而懷疑其可能為贓物，再被告在使用前開摩托羅拉廠牌行動電話二天後，即又
      見證人徐文明持有另一支行動電話，且要求其一起前往通訊行典當現金，依一
      般常情，其對於該行動電話之來源應會更加質疑才是，然其竟仍與證人徐文明
      一起前往「來富通訊棧」典當，且在證人徐文明向證人詹曜榮稱行動電話為被
      告所有時，被告亦向證人詹曜榮答稱行動電話為伊所有（見九十一年偵字第二
      ０一七三號卷第六八頁反面第五行、第十四頁第二行），且留下自己之身分資
      料，實難謂其無贓物之認識，是被告所辯顯係卸責之詞，證人徐文明前開所述
      則為袒護被告之詞，均不足採信。
    (四)綜上所述，本件事證已臻明確，被告收受贓物之犯行堪予認定，應予依法論科
      。
二、核被告甲○○之所為，係犯刑法第三百四十九條第一項之收受贓物罪。被告先後
    二次收受贓物之犯行，因時間緊接，所犯為構成要件相同之罪，顯係基於概括之
    犯意反覆為之，為連續犯，應依刑法第五十六條之規定以一罪論，並依法加重其
    刑。又被告前於八十四年間因違反肅清煙毒條例等案件，經本院以八十四年度訴
    字第一三九六號判決判處應執行有期徒刑三年四月確定（違反肅清煙毒條例部分
    處有期徒刑三年二月，非法吸用化學合成麻醉藥品部分處有期徒刑四月），於八
    十五年九月三十日（起訴書誤載於八十五年十二月五日）送監執行，於八十七年
    四月十日假釋出獄，於八十八年九月二十五日假釋期滿，假釋未經撤銷而視為執
    行完畢，此有臺灣高等法院被告全國前案紀錄表及台灣桃園地方法院檢察署刑案
    資料查註紀錄表各一份附卷可稽，其於有期徒刑執行完畢後，五年以內再犯本件
    有期徒刑以上之罪，為累犯，應依刑法第四十七條規定加重其刑，並依法遞加重
    之。爰審酌被告係一時失慮，自其夫收受前開行動電話使用，及應其夫之要求典
    當行動電話，惡行尚非重大，所收受之行動電話之價值均非甚高（證人徐文明於
    警訊稱前開摩托羅拉廠牌行動電話以二千元出售予真實姓名不詳、綽號「阿強」
    之男子，見前揭偵字第二二三四四號卷第三頁背面倒數第五行以下；前開諾基亞
    廠牌行動電話則經證人詹曜榮以二千元轉售予不知情之證人林慧文，亦業據證人
    詹曜榮、林慧文於警訊證述明確，見前揭偵字第二○一七三號卷第十一至十四頁
    ），所生損害尚非重大，犯後雖未坦承犯行，但態度尚可等一切情狀，量處如主
    文所示之刑，並諭知易科罰金之折算標準。
據上論斷，應依刑事訴訟法第二百九十九條第一項前段，刑法第五十六條、第三百四
十九條第一項、第四十一條第一項前段、罰金罰鍰提高標準條例第一條前段、第二條
，判決如主文。
本案經檢察官何嘉仁到庭執行職務。
中      華      民      國    九十二    年      七      月      三      日
                                  臺灣桃園地方法院刑事第六庭
                                      法  官  林 春 鈴
右正本證明與原本無異。
如不服本判決，應於判決送達後十日內向本院提出上訴狀( 應附繕本 )，上訴於
臺灣高等法院。
                                      書記官  江 世 亨
中        華民        國   九十二   年   七   月    三   日
附錄論罪科刑依據之法條：
刑法第三百四十九條
收受贓物者，處三年以下有期徒刑、拘役或五百元以下罰金。
搬運、寄藏、故買贓物或為牙保者，處五年以下有期徒刑、拘役或科或併科一千元以
下罰金。
因贓物變得之財物，以贓物論。


司法院資訊處製作；財團法人民間司法改革基金會備份。
